臺灣臺南地方法院行政訴訟判決
                                       110年度交字第11號
原      告  羅秋雲  


被      告  臺南市政府交通局

代  表  人  王銘德  
上列當事人間交通裁決事件，原告不服被告中華民國110年1月11
日南市交裁字第78-ZDC336721、78-ZDC336722號裁決，提起行政
訴訟，本院判決如下：
    主  文
一、原告之訴駁回。
二、訴訟費用新臺幣300元由原告負擔。
    事實及理由
壹、程序方面：本件因係原告不服被告所為道路交通管理處罰條
    例第8條之裁決而提起之撤銷訴訟，屬行政訴訟法第237條之
    1第1項第1款所稱交通裁決事件，應適用交通裁決事件訴訟
    程序，且本件事證明確，爰依同法第237條之7規定，不經言
    詞辯論，逕行裁判。　　　　
貳、實體方面：
一、事實概要：原告於民國109年6月22日7時10分、12分許，駕
    駛車牌號碼000-0000號自用小客車，行經國道1號北上319.1
    及317.4公里處，因有汽車駕駛人行駛高速公路未依規定變
    換車道（未全程顯示方向燈）及未依規定使用路肩之違規行
    為，經內政部警政署國道公路警察局第四公路警察大隊新市
    分隊員警製單舉發，嗣原告向被告提出申訴，被告請舉發單
    位調查結果，仍認原告有前揭違規行為，遂於110年1月11日
    以其違規事證明確，依道路交通管理處罰條例第33條第1項
    第4款、第9款、第63條第1項第1款及第85條第1項規定，分
    別裁處原告罰鍰新臺幣3,000元、4,000元，並各記違規點數
    1點（110年1月11日南市交裁字第78-ZDC336721、78-ZDC336
    722號裁決書），原告不服，遂提起本訴訟。
二、原告起訴主張略以：
  ㈠針對「未全程顯示方向燈」部分：
    原告於109年6月22日7時10分許，在國道1號北向319.1公里
    處，由永康北上交流道雙線匯入國道，車道逐漸縮小，7點
    開始，車輛爭道湧現，於7時10分原告依照行車規定，打左
    轉方向燈後，逐漸左轉，左邊後方車輛也逼近不減速，突然
    右側一輛廂型車，疾駛切入，雙邊夾擊下，原告因為害怕危
    險，本能微震動一下方向盤，造成在即將全車進入車道前，
    方向燈自動彈回，後方車輛疑似逼車的行徑，將其行車紀錄
    器上的影片偏頗地舉發原告違反行車規定。根據民眾舉發的
    4 張照片詳細檢視，原告如同以往的守法駕駛，方向燈會在
    完全進入新車道，才會手動切回。這次的狀況，是由於被左
    後方車輛逼近，及右側廂型車疾駛強行切入，在心生恐懼下
    ，造成方向燈號因方向盤轉動而彈回，實屬特殊情境所造成
    的違規。
  ㈡針對「違規使用路肩」部分：
  ⒈原告於109年6月22日7時12分許，上述第1件舉發人隨即以近
    距離跟車，還原當時情況，係維持行駛於外車道，速度維持
    在時速72公里左右往前行，從後視鏡顯示，後面有車似乎很
    貼近，猜測可能是原告依序排隊進入舉發人的車道，致使該
    駕駛人心生不滿，所以一路跟近（根據舉發照片所示，該名
    駕駛違法，因為未保持行車安全距離。依法於當時時速72公
    里，小型車與前車應保持最少36公尺距離）。從舉發照片可
    知舉發人之車輛行車紀錄器距離原告車後方不到2條白線，
    即少於20公尺。又原告的前方也有一台白色車輛，處於兩車
    之間，對於一個女性駕駛當下產生行車的恐懼感。因為焦慮
    後車的逼車行為，在北向317.4公里處，快速審視路肩旁還
    有槽化線的空間，當下覺得是較安全的緊急切入區，且前面
    有偌大的綠色標示可行駛路肩，於當時情況始決定切入路肩
    。
  ⒉依照高速公路開放路肩用以舒緩車流量的用意，本因保持較
    長的路段方能有效，當時僅有自國道317.1至316公里之間，
    距離短且車輛匯集多，極不安全，常有因為壅塞爭道，多提
    前由槽化道區域切入路肩，相對較安全等語。
  ㈢並聲明：原處分均撤銷。
三、被告答辯則以：
  ㈠按道路交通安全規則第91條第6款及第109條第2項第2款、高
    速公路及快速公路交通管制規則第11條第2款及道路交通標
    誌標線號誌設置規則第182條規定：「行車遇有轉向、減速
    暫停、讓車、倒車、變換車道等情況時所用之燈光及駕駛人
    之手勢，應依下列規定：……6、變換車道時，應先顯示欲變
    換車道方向之燈光或手勢。……。」、「汽車駕駛人，應依下
    列規定使用方向燈：……2、左（右）轉彎時，應先顯示車輛
    前後之左（右）邊方向燈光；變換車道時，應先顯示欲變換
    車道方向之燈光，並應顯示至完成轉彎或變換車道之行為。
    」、「汽車在行駛途中，變換車道或超越前車時，應依標誌
    、標線、號誌指示，並不得有下列情形：……2、未依規定使
    用方向燈。……。」、「（第1項）車道線，用以劃分各線車
    道，指示車輛駕駛人循車道行駛。（第2項）本標線為白虛
    線，線段長4公尺，間距6公尺，線寬10公分。」，上開規定
    業已針對劃設於道路之車道線，明定其變換車道時，應先顯
    示欲變換車道方向之燈光，並應顯示至完成轉彎或變換車道
    為止。另依高速公路及快速公路交通管制規則第2條第1項、
    第12條第1項及第15條第1項前段規定：「本規則所用名詞，
    釋義如下：……17、路肩︰指設於車道之外側，路面邊線與護
    欄或邊溝間之部分。」、「汽車行駛高速公路及快速公路，
    除於規定之停車處外，不得在路肩及路肩外、中央分隔帶、
    隧道內或交流道停車。但遇有濃霧、濃煙、強風、大雨等特
    殊狀況嚴重影響行車安全時，得在路肩暫停，並應顯示危險
    警告燈，視線清晰時，應即恢復行駛。」、「汽車在行駛途
    中，因機件故障或其他緊急情況無法繼續行駛時，應滑離車
    道，在路肩上停車待援。……。」。由此可知，路肩並非「車
    道」，且高速公路及快速公路係採「封閉式」設計，爰路肩
    僅供特殊路況暫停、故障車輛停車待援或消防車、警備車、
    救護車、工程車及救濟車等車輛緊急通行之用。
　㈡本案經審視舉發單位錄影採證光碟如下：
  ⒈影像檔名稱：（RV-00000000000000-JdW0S 國道一號北向319
    .15公里AQL-9652）
　　影像時間2020年6月22日07：10：12-07：10：18系爭違規路
    段以車道線劃分該路段為內側、中線、外側車道，以及最外
    側之加速車道，原告駕駛系爭車輛由南往北行駛，未全程顯
    示左側方向燈，自最外側之加速車道變換車道至外側車道（
    右側輪胎及右側車身尚未完全進入外側車道即停止顯示左側
    方向燈）。
  ⒉影像檔名稱：（RV-00000000000000-KL4vJ 國道一號北向317
    .4 公里AQL-9652）
　　影像時間2020年6月22日07：12：03-07：12：17系爭違規路
    段以車道線劃分該路段為內側、中線、外側車道，以及最外
    側之減速車道，原告駕駛系爭車輛由南往北行駛，自最外側
    之減速車道變換車道至路肩後，行駛於路肩。
　⒊上開畫面有舉發單位109年9月28日國道警四交字第109470227
    8號函檢附民眾檢舉錄影採證光碟可稽（如乙證3）。依上開
    錄影畫面可知，原告駕駛系爭車輛行經國道1號北向319.15
    公里路段附近，雖有車多壅塞情形，然各線車道之車輛均循
    序行駛，並未見行駛於外側車道之檢舉車輛於原告自加速車
    道變換車道至外側車道，並插入檢舉車輛前方期間，有何逼
    近行為；嗣後原告再行至國道1號北向317.4公里路段附近時
    ，與檢舉車輛皆行駛於減速車道上，原告於檢舉車輛前方變
    換車道至路肩後，檢舉車輛則繼續行駛於減速車道上，2輛
    車已各自行駛於不同車道上，自無原告訴稱之因檢舉車輛逼
    車致心生恐懼而未依規定全程顯示方向燈及向路肩閃避之情
    事。
  ㈢又按「汽車行駛高速公路及快速公路，不得有下列行為：……2
    、在路肩上行駛，或利用路肩超越前車。……」、「執行任務
    之救護車、消防車、警備車、工程車、救濟車及吊車得不受
    前項第1款至第5款及第15款之限制。」、「汽車行駛交通阻
    塞之路段，除應遵守交通勤務警察指揮外，駕駛人不得以任
    何理由將車輛暫停或停駐路肩，以免阻礙消防車、警備車、
    救護車，工程車及救濟車進入現場清理或急救。……。」、「
    為維護高速公路及快速公路交通安全與暢通，高速公路及快
    速公路管理機關或警察機關於必要時，得發布命令，指定時
    段於高速公路及快速公路特定匝道或路段之車道、路肩，禁
    止、限制或開放車輛通行。」高速公路及快速公路交通管制
    規則第9條第1項、第2項前段、第17條、第19條第3項亦有明
    定。基此，除執行任務之救護車、消防車、警備車、工程車
    、救濟車及吊車，得不受同規則第9條第1項第1款至第5款，
    及第15款規定之限制外，未經主管機關發布命令開放行駛路
    肩及經現場員警指揮通行路肩前，高速公路及快速公路路肩
    均不開放一般車輛通行，甚為明確。依上開高速公路及快速
    公路交通管制規則規定可知，高速公路或快速公路之所以設
    置路肩，原則上係供擔任救護、管制、排除障礙或其他任務
    工作之救護車、消防車、警備車、工程車、救濟車及吊車行
    駛之用；是於高速公路或快速公路因發生交通事故而導致交
    通阻塞時，上開特種車輛將更有行駛路肩以迅速執行任務之
    必要；基此，路肩並無可能於此等時刻臨時開放予一般車輛
    行駛（臺灣基隆地方法院105年度交字第71號判決理由五、
    （二）意旨參照）。本案系爭違規路段雖有車流量多之情形
    ，惟高速公路及快速公路路肩之使用，除供緊急事故之救援
    使用，或為暫時疏解特定期間交通壅塞現象等公益目的，於
    指定時段開放特定路段之路肩使用外，以禁止使用為原則已
    如上述，而開放路段、時段均有明確告示，對於未告示之路
    段或時段，駕駛人自應遵守禁止行駛路肩之規定，不得任意
    違規（臺灣桃園地方法院107年度交字第160號判決理由五、
    （二）2.意旨參照）。又查系爭違規地點開放行駛路肩之路
    段為：國道1號北上「永康-台南系統」317.1至315.975公里
    處，開放時段則為上午7至9時（如乙證4），而原告並無上
    開規定揭示可例外行駛路肩之情事，且違規當時亦非屬開放
    行駛路肩之路段，故原告違規行駛路肩一節，當無違誤。
  ㈣另按道路交通管理處罰條例第7條之1規定：「對於違反本條
    例之行為者，民眾得敘明違規事實或檢具違規證據資料，向
    公路主管或警察機關檢舉，經查證屬實者，應即舉發。但行
    為終了日起逾7日之檢舉，不予舉發。」。違反道路交通管
    理事件統一裁罰基準及處理細則（下稱處理細則）第22條第
    1項亦明定：「公路主管或警察機關受理民眾檢舉違反道路
    交通管理事件，應派員查證，經查證屬實者，應予舉發，並
    將處理情形回復檢舉人。」。上開條例規定，觀其立法理由
    為：「因警力有限及部分民眾取巧違規成性，為交通秩序混
    亂原因之一，如能藉民眾利用適當管道檢舉交通違規，除可
    彌補警力不足外，亦將產生嚇阻效果」可知，上開規定係為
    因應現代交通快捷、頻繁之特性，致交通狀況變化無窮，而
    警力執法資源有限，爰立法允許民眾檢舉交通違規，此無非
    基於鼓勵社會公民自覺意識之目的，以民力輔助警力之不足
    ，且與其他攸關社會公益之立法相仿，例如民眾檢舉違章建
    築、空氣污染、食品衛生等，不勝枚舉。而104年8月15日修
    正施行之同細則第10條第2項規定，則將查獲之違反道路交
    通管理事件類型劃分為5種如下：1、當場舉發：違反本條例
    行為經攔停之舉發。2、逕行舉發：依本條例第7條之2規定
    之舉發。3、職權舉發：依第6條第2項規定之舉發。4、肇事
    舉發：發生道路交通事故，肇事原因或肇事責任不明，經分
    析研判或鑑定後，確認有違反本條例行為之舉發。5、民眾
    檢舉舉發：就民眾依本條例第7條之1規定檢舉違反本條例之
    行為，經查證屬實之舉發。其立法理由為：「一、新增第2
    項。二、本條例第92條第4項規定，本條例之罰鍰基準、舉
    發或輕微違規勸導等事項之處理細則，由交通部會同內政部
    定之。惟現行本細則並無對職權舉發、肇事舉發、民眾檢舉
    舉發等舉發方式之規定，致部分行政法院法官認為違反處罰
    條例之舉發方式僅有當場舉發與逕行舉發2類，對於其他舉
    發方式（如交通事故經分析研判或鑑定後發現違規）之舉發
    以程序不完備為由撤銷免罰。三、為使公路主管及警察機關
    對違反本條例行為稽查時，其舉發方式及法令依據能更趨周
    延，爰於本細則明定各種舉發方式及法令依據，俾使公路主
    管機關及警察機關執行舉發時能明確遵循。……。」，上開增
    訂理由，係為使違反本條例行為稽查時之舉發方式及法令依
    據能更趨周延，爰可知依本條例第7條之2規定之舉發為逕行
    舉發；而依本條例第7條之1規定，就民眾檢舉違反本條例之
    行為，經查證屬實之舉發，為民眾檢舉舉發。即民眾檢舉證
    據資料（含科學儀器採證），經查證違規行為屬實即可舉發
    。本件依檢舉人檢附之錄影採證畫面所示，已清楚顯示違規
    車輛之車牌號碼、車型、車體顏色及違規時、地，而觀諸其
    顯示之場景、光影、色澤等，均屬自然呈現，並非人為造作
    而係直接拍攝所得，難認有何造假之情事，且由該等採證畫
    面之事證，已資認定原告駕駛系爭車輛確有上開違規事實，
    揆諸上開規定，員警自得據以舉發。
  ㈤末按道路交通管理處罰條例第4條第2項規定：駕駛人駕駛車
    輛或行人在道路上，應遵守道路交通標誌、標線、號誌之指
    示、警告、禁制規定，並服從執行交通勤務之警察或依法令
    執行指揮交通及交通稽查任務人員之指揮；行政罰法第7條
    第1項及第10條復規定：「違反行政法上義務之行為非出於
    故意或過失者，不予處罰。」、「（第1項）對於違反行政
    法上義務事實之發生，依法有防止之義務，能防止而不防止
    者，與因積極行為發生事實者同。（第2項）因自己行為致
    有發生違反行政法上義務事實之危險者，負防止其發生之義
    務。」，則不論違規行為人係故意或過失而違反道路交通管
    理處罰條例行政法上義務之行為，均應予處罰。人民違反法
    律上之義務而應受行政罰之行為，法律無特別規定時，雖不
    以出於故意為必要，仍須以過失為其責任條件。但應受行政
    罰之行為，僅須違反禁止規定或作為義務，而不以發生損害
    或危險為其要件者，推定為有過失，於行為人不能舉證證明
    自己無過失時，即應受處罰（司法院大法官會議釋字第275
    號解釋可資參照）。觀諸上開規定及大法官解釋意旨可知，
    駕駛人駕駛車輛行駛道路，本應遵守標誌、標線及號誌之指
    示，以確保用路人之交通安全。本案系爭違規路段，地面劃
    設之車道線清晰可辨，依原告係合法考領有普通小型車駕駛
    執照之駕駛人（如乙證5），對於上開道路主管機關劃設車
    道線，即表彰駕駛人須於變換車道時應全程顯示方向燈及不
    得違規行駛路肩規定，自難諉為不知。原告未全程顯示方向
    燈及違規行駛路肩行為，顯已欠缺普通車輛駕駛人主觀上應
    擔負遵守道路交通法規，以維護道路交通安全之義務認知，
    而具有可非難性及可歸責性。縱然原告非故意為上開行為，
    但依斯時之客觀情狀，並無不能注意之情事，詎仍疏於注意
    而為本件違規行為，難謂其無過失而無責任條件，自不得免
    其應負之罰責。是本案舉發單位依法取締告發原告，並無違
    誤等語。
  ㈥並聲明：原告之訴駁回。
四、本件之爭點：原告上開駕駛行為是否構成道路交通管理處罰
    條例第33條第1項第4款「行駛高速公路未依規定變換車道（
    未全程顯示方向燈）」及第33條第1項第9款「行駛高速公路
    未依規定使用路肩」的違規行為？
五、本院的判斷：
  ㈠本件前揭事實概要，除上列爭點外，業經兩造各自陳述在卷
    ，並有被告提出如附表所示之證據資料在卷可查（本院卷第
    83-104頁），堪認屬實。
　㈡原告確實有行駛高速公路未依規定變換車道（未全程顯示方
    向燈）的違規行為：
　⒈本件應適用的法令：　　　
  ⑴道路交通管理處罰條例第33條第1項第4款、第63條第1項第1
    款、第85條第1項。
  ⑵高速公路及快速公路交通管制規則第11條第2款、道路交通安
    全規則第91條第1項第6款。
  ⑶道路交通標誌標線號誌設置規則第2條、第189條之1第1項。
  ⑷行政罰法第7條第1項。
  ⒉經本院檢視被告機關所附之違規舉發照片（本院卷第83頁）
    ，復依本院勘驗被告機關所提供之違規採證光碟結果可見：
    影片檔名為「RV-00000000000000-JdW0S國道一號北向319.1
    5公里AQL-9652.WMV」，畫面時間2020年6月22日07：10：12
    至07：10：19許，原告駕駛系爭車牌號碼000-0000號自用小
    客車（下稱系爭車輛）行駛於檢舉車輛右前方。原告駕駛系
    爭車輛由南往北行駛，未全程顯示左側方向燈，自最外側之
    加速車道變換車道至外側車道（右側輪胎及右側車身尚未完
    全進入外側車道時即停止顯示左側方向燈），有該舉發照片
    、採證光碟及本院勘驗筆錄在卷可稽。經本院函請原告對被
    告答辯狀及所附證據、上開採證光碟之本院勘驗筆錄表示意
    見後，原告具狀表示對影像內容之紀錄無相左之看法，有其
    110年7月5日陳報狀在卷可佐（本院卷第119頁）。由此可認
    原告確於上開時間、地點，有汽車駕駛人行駛高速公路未依
    規定變換車道（未全程顯示方向燈）之違規行為無訛。至原
    告雖主張其當時係因車輛行進中之車輛間相互干擾，致其因
    害怕危險而本能微震動一下方向盤，造成系爭車輛之方向燈
    在車輛完全進入車道前自動彈回云云，然依前開勘驗結果，
    可知當時系爭路段之車流量多，車速非快，行進中之車輛均
    屬正常行駛之狀態，無法看出有何原告所稱之逼車情形，尚
    無明確證據足資證明原告未全程使用方向燈係因當時其害怕
    而本能微震動方向盤所致一節，是原告此部分主張，難以憑
    採。
  ㈢原告確實有行駛高速公路未依規定使用路肩的違規行為：
  ⒈應適用的法令：
  ⑴道路交通管理處罰條例第33條第1項第9款、第63條第1項第1
    款、第85條第1項。
  ⑵高速公路及快速公路交通管制規則第2條第1項第17款、第9條
    第1項第2款、第12條第1項、第15條第1項前段、第19條第3
    項。
  ⑶行政罰法第7條第1項。
  ⒉經查，原告於109年6月22日7時12分許，駕駛系爭車輛行經國
    道1號北上317.4公里處，因有在高速公路行駛未依規定使用
    路肩之違規行為，此有內政部警政署國道公路警察局第四公
    路警察大隊109年9月28日國道警四交字第1094702278號函、
    違規採證影片翻拍照片1張及違規採證光碟1片等件在卷供參
    。復經本院勘驗被告機關所提供之違規採證光碟內容可見：
    影片檔名為「RV-00000000000000-KL4vJ國道一號北向317.4
    公里AQL-9652.WMV」，畫面時間2020年6月22日07：11：55
    至07：12：10許，畫面可見原告駕駛系爭車輛由南往北行駛
    ，原告車輛顯示右側方向燈，自外側車道變換車道至最外側
    減速車道，再自最外側之減速車道變換車道至路肩後，行駛
    於路肩一情，有本院勘驗筆錄在卷可佐，且原告對此影像內
    容亦不爭執，業如前述。而高速公路及快速公路之路肩並非
    供汽車常態行駛之車道，而係僅供特殊路況暫停、故障車輛
    停車待援或救護車、消防車、警備車、工程車、救濟車及吊
    車等執行任務車輛緊急通行所用，除於主管機關以命令指定
    之時段、路段得例外通行外，均不得在路肩上行駛或利用路
    肩超越前車或倒車，亦有前開相關法律規定甚明。查系爭時
    地之當時天氣晴，視線清楚，違規路段車流呈現壅塞狀態，
    大部分汽車均遵守交通規則於主線車道緩慢行駛，僅原告利
    用外側路肩行駛，連續超越主線車道之車輛，且行駛速度明
    顯高於主線車道之車速，此有採證光碟及採證光碟翻拍照片
    1張（本院卷第85頁）可憑。且查原告行駛路肩之路段，並
    非主管機關開放可供一般駕駛人行駛路肩之路段，亦為原告
    不爭執，至於原告質疑該處開放路肩之路段不理想，且當時
    係因車多且處於前後兩車之間，並因焦慮後車逼車行為之恐
    懼而決定切入路肩云云，因路肩於何時何路段可開放供一般
    車輛通行一節，係屬道路交通主管機關之權限，非本院可自
    行認定，且本件採證光碟影像內容並無法看出有何原告所指
    後車之逼車行為，又原告並未舉出其他事證以實其說，其此
    部分主張實難認可採。基此，被告機關認定原告有「汽車駕
    駛人行駛高速公路未依規定使用路肩」之違規行為，信而有
    據。
  ㈣末按行政罰法第7條第1項明定：「違反行政法上義務之行為
    非出於故意或過失者，不予處罰。」，則不論違規行為人係
    故意或過失而違反道路交通管理處罰條例之行政法上義務，
    均應予處罰。人民違反法律上義務而應受行政罰之行為，法
    律無特別規定時，雖不以出於故意為必要，仍須以過失為其
    責任條件。但應受行政罰之行為，僅須違反禁止規定或作為
    義務，而不以發生損害或危險為其要件者，推定為有過失，
    於行為人不能舉證證明自己無過失時，即應受處罰（司法院
    大法官釋字第275號解釋參照）。原告為合法考領有普通小
    型車駕駛執照之人，對前揭道路交通規則自應知之甚詳，原
    告就本件違規行為，主觀上縱無故意，亦有應注意、能注意
    而不注意之過失，顯無不可歸責之事由，依前揭大法官解釋
    之意旨，自仍應予處罰。
  ㈤綜上所述，被告以原告有「行駛高速公路未依規定變換車道
    （未全程顯示方向燈）」及「行駛高速公路未依規定使用路
    肩」之違規行為，而依道路交通管理處罰條例第33條第1項
    第4款、第9款、第63條第1項第1款及第85條第1項規定，分
    別裁處原告罰鍰新臺幣3,000元、4,000元，並各記違規點數
    1點，於法並無不合，原告訴請撤銷為無理由，應予駁回。
六、本件判決基礎已經明確，兩造其餘攻擊防禦方法及訴訟資料
    經本院斟酌後，核與判決結果不生影響，無一一論述的必要
    ，併予說明。
七、本件第一審裁判費為300元，應由敗訴之原告負擔，爰確定
    第一審訴訟費用額如主文第2項所示。
八、據上論結，本件原告之訴為無理由，依行政訴訟法第237條
    之8第1項、第98條第1項前段，判決如主文。
中　　華　　民　　國　　110 　年　　7 　　月　　20　　日
                  行政訴訟庭　法　官　黃聖涵
上為正本係照原本作成。
如不服本判決，應於判決送達後20日內，向本院提出上訴狀並表
明上訴理由（原判決所違背之法令及其具體內容或依訴訟資料可
認為原判決有違背法令的具體事實），其未載明上訴理由者，應
於提出上訴後20日內向本院補提理由書（上訴狀及上訴理由書均
須按他造人數附繕本，如未按期補提上訴理由書，則逕予駁回上
訴），並應繳納上訴裁判費新臺幣750元。
中　　華　　民　　國　　110 　年　　7 　　月　　21　　日
                              書記官　謝明達
附表：
證據編號        證據名稱或內容 所附卷宗   頁碼 甲證1 臺南市政府交通局110 年1 月11日南市交裁字第78-ZDC336721、78-ZDC336722號違反道路交通管理事件裁決書影本各1 份  本院卷 第25、27頁 甲證2 內政部警政署國道公路警察局第四公路警察大隊109 年8 月7 日國道警交字第ZDC336721、ZDC000000 號舉發違反道路交通管理事件通知單影本各1 份及舉發照片9張  本院卷 第29至35頁 甲證3 臺南市政府交通局109 年12月10日南市交裁字第1091219063號函  本院卷 第37頁 甲證4 內政部警政署國道公路警察局第四公路警察大隊109 年9 月28日國道警四交字第1094702278號函  本院卷 第39至43頁 乙證1 內政部警政署國道公路警察局第四公路警察大隊109 年8 月7 日國道警交字第ZDC336721、ZDC000000 號舉發違反道路交通管理事件通知單及送達證書影本各1份  本院卷 第83至86頁 乙證2 臺南市政府交通局110 年1 月11日南市交裁字第78-ZDC336721、78-ZDC336722號違反道路交通管理事件裁決書及送達證書影本各1份  本院卷 第87至90頁 乙證3 內政部警政署國道公路警察局第四公路警察大隊109 年9 月28日國道警四交字第1094702278號函檢附民眾檢舉錄影採證光碟1片  本院卷 第93至95頁 乙證4 交通部高速公路局南區養護工程分局110 年1 月18日南管字第1100001760號函  本院卷 第97頁 乙證5 汽車駕駛人基本資料1份  本院卷 第99頁